【裁判字號】    98,易,681
【裁判日期】    980430
【裁判案由】    詐欺
【裁判全文】
臺灣臺中地方法院刑事判決               98年度易字第681號
公  訴  人  臺灣臺中地方法院檢察署檢察官
被      告  丙○○
選任辯護人  胡宗智律師
上列被告因詐欺案件，經檢察官提起公訴（98年度偵緝字第383
號），被告於準備程序中就被訴事實為有罪之陳述，受命法官於
聽取當事人之意見後，本院合議庭裁定改以簡式審判程序審理，
判決如下：
    主    文
丙○○共同連續意圖為自己不法之所有，以詐術使人將本人之物
交付，處有期徒刑玖月，減為有期徒刑肆月又拾伍日，如易科罰
金，以銀元參佰元即新臺幣玖佰元折算壹日。
    犯罪事實及理由
一、本案犯罪事實及證據均引用檢察官起訴書之記載（詳附件）
    ，並據被告丙○○於本院準備程序及審理時均坦白承認。
二、爰審酌被告不思以正當合法途徑賺取財物，其因與同居男友
    即另案被告李信隆個人財務之窘境，即隨同李信隆參與共犯
    吳奐廷所屬之本案詐欺取財集團而為本案犯行，其所參與之
    本案詐欺取財集團事前縝密規劃、內部角色分工細密，其以
    詐欺手法迅速致富，嚴重敗壞社會風氣，且致本案被害人甲
    ○○、旋瓊華、乙○○遭詐騙之金額各為新臺幣二十萬元、
    十六萬、七十萬餘元，合計逾一百萬元，犯罪所生危害情節
    非輕，再兼衡酌被告犯後於本院審理時尚知醒悟、坦承犯行
    ，且已與被害人甲○○、旋瓊華達成和解並賠償損害，有本
    院調解程序筆錄二紙在卷可按，堪認其具有悔意之犯罪後態
    度，及其犯罪動機、智識程度、參與期間、其就本案犯行之
    參與程度顯較共犯吳奐廷及另案被告李信隆、古寶秀為輕，
    暨其尚無其他刑事犯罪紀錄，有臺灣高等法院被告前案紀錄
    表及臺灣臺中地方法院檢察署刑案資料查註紀錄表在卷可憑
    ，堪認其素行尚佳等一切情狀，量處如主文所示之刑，以示
    懲儆。按中華民國九十六年罪犯減刑條例於九十六年七月四
    日制定公布，並於同年月十六日生效施行，其第五條規定：
    「本條例施行前，經通緝而未於中華民國九十六年十二月三
    十一日以前自動歸案接受偵查、審判或執行者，不得依本條
    例減刑。」；但該條係就減刑條例施行前經通緝之被告而設
    之規定，如係於減刑條例施行後始通緝者，即不適用該條規
    定（參見法院辦理九十六年減刑案件應行注意事項第九項）
    。本案被告犯罪時間係於九十六年四月二十四日以前，被告
    於本案偵查中雖遭通緝，惟遭通緝之時間係於前開減刑條例
    施行後之九十六年十一月二十九日經臺灣臺中地方法院檢察
    署通緝，並於九十八年二月六日經通緝到案，亦有該署九十
    六年十一月二十九日九十六年中檢輝偵忠緝字第四八七九號
    通緝書及九十八年二月十日中檢輝偵忠銷字第六四三號撤銷
    通緝書一件在卷可憑。依前開說明，被告前揭遭通緝之情形
    ，自無同條例第五條之適用，且合於中華民國九十六年罪犯
    減刑條例第二條第一項第三款所定減刑條件，復無同條例第
    三條規定不應減刑之情事，自均應依法減輕其宣告刑二分之
    一，並諭知易科罰金之折算標準。再按刑法第四十一條第一
    項前段規定，於九十四年一月七日修正、九十五年七月一日
    施行前之規定為：「犯最重本刑為五年以下有期徒刑以下之
    刑之罪，而受六個月以下有期徒刑或拘役之宣告，因身體、
    教育、職業、家庭之關係或其他正當事由，執行顯有困難者
    ，得以一元以上三元以下折算一日，易科罰金。」；又被告
    行為時之易科罰金折算標準，修正前罰金罰鍰提高標準條例
    第二條（現已刪除）規定，就其原定數額提高為一百倍折算
    一日，則本件被告行為時之易科罰金折算標準，應以銀元一
    百元、二百元、三百元折算一日，經折算為新臺幣後，應以
    新臺幣三百元、六百元、九百元折算為一日。修正施行後之
    規定則為：「犯最重本刑為五年以下有期徒刑以下之刑之罪
    ，而受六個月以下有期徒刑或拘役之宣告者，得以新臺幣一
    千元、二千元或三千元折算一日，易科罰金。」比較修正前
    後之易科罰金折算標準，以被告行為時關於易科罰金之規定
    ，較有利於被告，自應依適用被告行為時之舊法，依修正前
    刑法第四十一條第一項前段、修正前罰金罰鍰提高標準條例
    第二條之規定，諭知易科罰金之折算標準，附此敘明。
三、應適用之法條：依刑事訴訟法第二百七十三條之一第一項、
    第二百九十九條第一項前段、第三百十條之二、第四百五十
    四條第二項，刑法第二條第一項前段、第二十八條、（修正
    前）第五十六條、第三百三十九條第一項、（修正前）第四
    十一條第一項前段，中華民國九十六年罪犯減刑條例第二條
    第一項第三款、第七條、第九條，刑法施行法第一條之一第
    一項、第二項前段，（修正前）罰金罰鍰提高標準條例第二
    條，現行法規所定貨幣單位折算新臺幣條例第二條，判決如
    主文。
中    華    民    國    98    年    4     月    30    日
                  刑事第十三庭  法  官  何世全
以上正本證明與原本無異。
如不服本判決，應於收受送達後10日內向本院提出上訴書狀，並
應敘述具體理由；其未敘述上訴理由者，應於上訴期間屆滿後20
日內向本院補提理由書（均須按他造當事人之人數附繕本）「切
勿逕送上級法院」。
                                書記官  陳建分
中    華    民    國    98    年    4     月    30    日
附錄論罪科刑法條：
刑法第三百三十九條第一項
意圖為自己或第三人不法之所有，以詐術使人將本人或第三人之
物交付者，處五年以下有期徒刑、拘役或科或併科一千元以下罰
金。


司法院資訊處製作；財團法人民間司法改革基金會備份。
